臺灣臺中地方法院刑事判決　　　　　　　96年度易字第5809號
公　訴　人　臺灣臺中地方法院檢察署檢察官
被　　　告　乙○○
選任辯護人　熊賢祺　律師
被　　　告　甲○○
上列被告因加重竊盜案件，經檢察官提起公訴（96年度偵字第
24345號），本院判決如下：
    主    文
乙○○、甲○○共同犯業務侵占罪，各處有期徒刑拾月，均緩刑
參年，並向社區提供一百二十小時之義務勞務，緩刑期內付保護
管束。
    事    實
一、乙○○係「宏展資源回收場」之員工，負責該回收場廢鐵等
    之裁剪及整理等工作，為從事業務之人，與其友人甲○○共
    同基於意圖為自己不法所有之犯意聯絡，於民國９６年９月
    ２９日２２時許，至乙○○所任職、位於臺中縣沙鹿鎮鎮○
    路○○街２０號丙○○所經營之「宏展資源回收場」，由甲○○駕駛乙○○之姐夫朱祥榮所有之車牌號碼０２１９－Ｎ
    Ｓ號自用小貨車進入該回收場，再由乙○○以回收場之電磁
    鐵怪手，將丙○○所有，當時由乙○○管理中之廢鐵１批（
    共重３２５０公斤，價值新臺幣３萬元）吸到前開自用小貨
    車車上，得手後，甲○○駕駛上開自用小貨車載運至大門外
    ，再由乙○○駕駛離開，甲○○則騎乘其所有機車離開現場
    。嗣於９６年９月２９日２２時３０分許，乙○○駕駛該自
    用小貨車，行經彰化縣伸港鄉之中彰大橋南端，為員警臨檢
    而查獲。
二、案經彰化縣警察局和美分局移送臺灣臺中地方法院檢察署檢
    察官偵查起訴。
　　理    由
一、訊據被告乙○○坦承上開業務侵占犯行，被告甲○○矢口否
    認有前揭犯行，辯稱，伊僅幫乙○○將車開進去，不知道乙○○要做什麼，後來就騎機車回去云云。然查，被告甲○○
    於警詢中業已坦承被告乙○○於當日２０時許，打電話通知
    伊要去偷伊老闆的廢鐵等情，有警詢筆錄在卷可稽，且案發
    時時值晚上十時許，員工豈可私自將回收場所有價值達三萬
    元之物，隨意運送外出，足見被告甲○○於進入「宏展資源
    回收場」時，即已與被告乙○○約定侵占「宏展資源回收場
    」之廢鐵，被告甲○○所辯顯無可採，本案並經證人丙○○
    於本院審理中證稱，乙○○從96年5月至現在均在伊回收場
    工作，該批廢鐵係伊買回來之機具，由乙○○負責切割成小
    塊，買回來是放在回收場外，切割好後再放入回收場，當天
    晚上七點多伊離開時，只剩乙○○在外面切割，如果照伊意
    思切割好後要放入裡面，乙○○有回收場之鑰匙，回收場晚
    上沒有人在那裡等語（本院卷第33頁），此外，復有丙○○
    所簽具之贓物認領保管單１紙，及現場照片８張在卷可參。
    事證明確，被告等犯行均堪認定。至被告乙○○為該回收場
    之員工，當時並事實上持有該批廢鐵，及有該回收場之鑰匙
    ，被告乙○○即無竊盜可言，且毋需自回收場之鐵門攀爬進
    入該回收場之必要，
二、按乙○○係「宏展資源回收場」之員工，負責該回收場廢鐵
    等之裁剪及整理等工作，為從事業務之人，被告甲○○雖非
    該回收場之員工，惟依刑法第31條第1項前段規定，因身分
    或其他特定關係成立之罪，其共同實行、教唆或幫助者，雖
    無特定關係，仍以正犯或共犯論，是核被告乙○○及甲○○
    所為，係犯刑法第336條第2項之業務侵占罪。公訴人雖以被
    告二人係犯刑法第321條第1項第2款之加重竊盜罪起訴，惟
    依前開說明，被告乙○○所取得之物品，係其為該回收場持
    有中，被告二人係成立業務侵占罪，起訴法條應予變更，被
    告２人就上開犯行，有犯意聯絡及行為分擔，均為共同正犯
    。被告甲○○係無身分關係之共犯，僅係為協助被告乙○○
    而犯罪，依刑法第31條第一項但書規定減輕其刑，爰審酌被
    告乙○○曾因犯竊盜罪，經檢察官為緩起訴確定，且未被撤
    銷，被告甲○○未有前科紀錄，有台灣高等法院被告前案紀
    錄表足稽，被告乙○○坦承犯行，被告甲○○否認犯行，惟
    係為協助被告乙○○始犯罪，及其二人所侵占財物之價值，
    所侵占之物品均已為被害人取回，犯罪原因等一切情狀，分
    別量處主文所示之刑，次查，被告二人未曾因故意犯罪受有
    期徒刑以上刑之宣告，有前揭前科紀錄表可按，且被害人丙○○於本院審理中表明欲原諒被告乙○○，被告二人經此偵
    、審程序及前開刑之宣告，應知所警愓，無再犯之虞，爰均
    宣告緩刑參年，以勵自新，緩刑期內，為使其二人知法守法
    ，謹言慎行，及對社會有所回饋，另宣告被告二人均須向社
    區提供一百二十小時之義務勞務，及緩刑其內付保護管束。
三、據上論斷，應依刑事訴訟法第二百九十九條第一項前段、第
    三百條，刑法第三百三十六條第二項、第二十八條、第三十
    一條第一項、第七十四條第一項第一款、第二項第五款、第
    九十三第一項第二款，刑法施行法第一條之一，判決如主文
    。
中　　華　　民　　國　　96　　年　　12　　月　　31　　日
                  刑事第四庭    法  官  林清鈞
上正本證明與原本無異。
如不服本判決，應於收受送達後10日內向本院提出上訴書狀（應
敘述具體理由並附繕本）。
上訴書狀如未敘述理由，應於上訴期間屆滿後20日內補提理由書
於本院。
                                書記官  陳貴卿
中　　華　　民　　國　　96　　年　　12　　月　　31　　日
附錄論罪科刑法條
中華民國刑法第336條第2項
對於業務上所持有之物，犯前條第 1 項之罪者，處 6 月以上
5 年以下有期徒刑，得併科 3 千元以下罰金。
